臺灣桃園地方法院民事裁定　　　　　　　94年度簡抗字第14號
抗　告　人　騰豐科技股份有限公司
法定代理人　鍾鴻瑞
相　對　人　中租迪和股份有限公司
法定代理人　黃明富
上列抗告人因與相對人間請求給付票款事件，對於中華民國94年
9月6日本院94年度桃補字第303 號裁定提起抗告，本院裁定如下
：
    主  文
抗告駁回。
抗告費用由抗告人負擔。
    理  由
一、本件抗告人抗告意旨略以：原裁定核定本件訴訟標的金額為
    新台幣（下同）2,279,500 元，與實際金額有差誤，爰依法
    提起抗告等語，為其抗告理由。
二、按因財產權而起訴，其訴訟標的之金額或價額在10萬元以下
    部分，徵收裁判費1000元；逾10萬元至100 萬元部分，每萬
    元徵收100 元；逾100 萬元至1000萬元部分，每萬元徵收90
    元。民事訴訟法第77條之13定有明文。又，依同法第77條之
    27前段規定，各高等法院得因必要情形，擬定額數，報請司
    法院核准後加徵之。臺灣高等法院爰依上開規定，就訴訟標
    的金額逾10萬元部分，加徵原定額數10分之1 ，並報經司法
    院核准後加徵之，此參臺灣高等法院民事訴訟、非訟事件、
    強制執行費用提高徵收額數標準【民國93年11月12 日 修正
    】之規定即明。經查，本件相對人以其執有抗告人與第三人
    鍾鴻瑞、鍾明峻於93年11月10日共同簽發，到期日為94年7
    月5 日，付款地為臺北市○○區○○路362 號8 樓，面額6,
    249,000 元（下稱系爭票款），並免除作成拒絕證書之本票
    1 紙（下稱系爭本票），於屆期後為付款提示，僅獲支付部
    分款項，尚積欠2,279,500 元。爰聲請本院以94年度促字第
    25139 號核發支付命令，經抗告人與鍾鴻瑞聲明異議，依法
    視為相對人對其2 人提起請求給付票款之訴訟。原裁定據以
    核定本件訴訟標的金額為2,279, 500元，並依上引法文規定
    ，計算本件應徵收之第1 審裁判費為23,572元，經扣除相對
    人於上開支付命令事件已繳納之裁判費1000元，命相對人繳
    補其差額計22,572元，自無違誤。且抗告人所為前揭抗告理
    由，係屬兩造間就系爭本票實際欠款餘額之實體爭執，其與
    本件訴訟標的金額之計算及徵收，應以原告即相對人所主張
    訴訟標的之金額即系爭票款為其計算徵收之依據，核屬不同
    問題，是抗告人以前揭理由提起本件抗告，指摘原裁定有如
    何不當之說，自無可採；其本件抗告為無理由，應駁回其抗
    告。
三、依民事訴訟法第95條、第78條，裁定如主文。
中　　華　　民　　國　　94　　年　　10　　月　　21　　日
                  民事第一庭  審判長法  官  郭琇玲
                                    法  官  林曉芳
                                    法  官  陳勇松
以上正本係照原本作成。
如對本裁定抗告，應於收受裁定正本送達後10日內向本院提出抗
告狀，並繳納抗告裁判費新台幣1000元。
中　　華　　民　　國　　94　　年　　10　　月　　21　　日
                                    書記官  蔡佳玲
